{
  "conjugations": [
    {
      "group": "infinitive",
      "group_sort": 0,
      "sort": 0,
      "value": "lexicalizar"
    },
    {
      "group": "gerund",
      "group_sort": 1,
      "sort": 0,
      "value": "lexicalizando"
    },
    {
      "form": "masculine",
      "group": "pastparticiple/singular",
      "group_sort": 2,
      "sort": 0,
      "value": "lexicalizado"
    },
    {
      "form": "feminine",
      "group": "pastparticiple/singular",
      "group_sort": 2,
      "sort": 1,
      "value": "lexicalizada"
    },
    {
      "form": "masculine",
      "group": "pastparticiple/plural",
      "group_sort": 3,
      "sort": 0,
      "value": "lexicalizados"
    },
    {
      "form": "feminine",
      "group": "pastparticiple/plural",
      "group_sort": 3,
      "sort": 1,
      "value": "lexicalizadas"
    },
    {
      "form": "s1",
      "group": "indicative/present",
      "group_sort": 4,
      "sort": 0,
      "value": "lexicalizo"
    },
    {
      "form": "s2",
      "group": "indicative/present",
      "group_sort": 4,
      "sort": 1,
      "value": "lexicalizas (tú) - lexicalizás (vos)"
    },
    {
      "form": "s3",
      "group": "indicative/present",
      "group_sort": 4,
      "sort": 2,
      "value": "lexicaliza"
    },
    {
      "form": "p1",
      "group": "indicative/present",
      "group_sort": 4,
      "sort": 3,
      "value": "lexicalizamos"
    },
    {
      "form": "p2",
      "group": "indicative/present",
      "group_sort": 4,
      "sort": 4,
      "value": "lexicalizáis"
    },
    {
      "form": "p3",
      "group": "indicative/present",
      "group_sort": 4,
      "sort": 5,
      "value": "lexicalizan"
    },
    {
      "form": "s1",
      "group": "indicative/imperfect",
      "group_sort": 5,
      "sort": 0,
      "value": "lexicalizaba"
    },
    {
      "form": "s2",
      "group": "indicative/imperfect",
      "group_sort": 5,
      "sort": 1,
      "value": "lexicalizabas"
    },
    {
      "form": "s3",
      "group": "indicative/imperfect",
      "group_sort": 5,
      "sort": 2,
      "value": "lexicalizaba"
    },
    {
      "form": "p1",
      "group": "indicative/imperfect",
      "group_sort": 5,
      "sort": 3,
      "value": "lexicalizábamos"
    },
    {
      "form": "p2",
      "group": "indicative/imperfect",
      "group_sort": 5,
      "sort": 4,
      "value": "lexicalizabais"
    },
    {
      "form": "p3",
      "group": "indicative/imperfect",
      "group_sort": 5,
      "sort": 5,
      "value": "lexicalizaban"
    },
    {
      "form": "s1",
      "group": "indicative/preterite",
      "group_sort": 6,
      "sort": 0,
      "value": "lexicalicé"
    },
    {
      "form": "s2",
      "group": "indicative/preterite",
      "group_sort": 6,
      "sort": 1,
      "value": "lexicalizaste"
    },
    {
      "form": "s3",
      "group": "indicative/preterite",
      "group_sort": 6,
      "sort": 2,
      "value": "lexicalizó"
    },
    {
      "form": "p1",
      "group": "indicative/preterite",
      "group_sort": 6,
      "sort": 3,
      "value": "lexicalizamos"
    },
    {
      "form": "p2",
      "group": "indicative/preterite",
      "group_sort": 6,
      "sort": 4,
      "value": "lexicalizasteis"
    },
    {
      "form": "p3",
      "group": "indicative/preterite",
      "group_sort": 6,
      "sort": 5,
      "value": "lexicalizaron"
    },
    {
      "form": "s1",
      "group": "indicative/future",
      "group_sort": 7,
      "sort": 0,
      "value": "lexicalizaré"
    },
    {
      "form": "s2",
      "group": "indicative/future",
      "group_sort": 7,
      "sort": 1,
      "value": "lexicalizarás"
    },
    {
      "form": "s3",
      "group": "indicative/future",
      "group_sort": 7,
      "sort": 2,
      "value": "lexicalizará"
    },
    {
      "form": "p1",
      "group": "indicative/future",
      "group_sort": 7,
      "sort": 3,
      "value": "lexicalizaremos"
    },
    {
      "form": "p2",
      "group": "indicative/future",
      "group_sort": 7,
      "sort": 4,
      "value": "lexicalizaréis"
    },
    {
      "form": "p3",
      "group": "indicative/future",
      "group_sort": 7,
      "sort": 5,
      "value": "lexicalizarán"
    },
    {
      "form": "s1",
      "group": "indicative/conditional",
      "group_sort": 8,
      "sort": 0,
      "value": "lexicalizaría"
    },
    {
      "form": "s2",
      "group": "indicative/conditional",
      "group_sort": 8,
      "sort": 1,
      "value": "lexicalizarías"
    },
    {
      "form": "s3",
      "group": "indicative/conditional",
      "group_sort": 8,
      "sort": 2,
      "value": "lexicalizaría"
    },
    {
      "form": "p1",
      "group": "indicative/conditional",
      "group_sort": 8,
      "sort": 3,
      "value": "lexicalizaríamos"
    },
    {
      "form": "p2",
      "group": "indicative/conditional",
      "group_sort": 8,
      "sort": 4,
      "value": "lexicalizaríais"
    },
    {
      "form": "p3",
      "group": "indicative/conditional",
      "group_sort": 8,
      "sort": 5,
      "value": "lexicalizarían"
    },
    {
      "form": "s1",
      "group": "subjunctive/present",
      "group_sort": 9,
      "sort": 0,
      "value": "lexicalice"
    },
    {
      "form": "s2",
      "group": "subjunctive/present",
      "group_sort": 9,
      "sort": 1,
      "value": "lexicalices (tú) - lexicalicés (vos)"
    },
    {
      "form": "s3",
      "group": "subjunctive/present",
      "group_sort": 9,
      "sort": 2,
      "value": "lexicalice"
    },
    {
      "form": "p1",
      "group": "subjunctive/present",
      "group_sort": 9,
      "sort": 3,
      "value": "lexicalicemos"
    },
    {
      "form": "p2",
      "group": "subjunctive/present",
      "group_sort": 9,
      "sort": 4,
      "value": "lexicalicéis"
    },
    {
      "form": "p3",
      "group": "subjunctive/present",
      "group_sort": 9,
      "sort": 5,
      "value": "lexicalicen"
    },
    {
      "form": "s1",
      "group": "subjunctive/imperfect_ra",
      "group_sort": 10,
      "sort": 0,
      "value": "lexicalizara"
    },
    {
      "form": "s2",
      "group": "subjunctive/imperfect_ra",
      "group_sort": 10,
      "sort": 1,
      "value": "lexicalizaras"
    },
    {
      "form": "s3",
      "group": "subjunctive/imperfect_ra",
      "group_sort": 10,
      "sort": 2,
      "value": "lexicalizara"
    },
    {
      "form": "p1",
      "group": "subjunctive/imperfect_ra",
      "group_sort": 10,
      "sort": 3,
      "value": "lexicalizáramos"
    },
    {
      "form": "p2",
      "group": "subjunctive/imperfect_ra",
      "group_sort": 10,
      "sort": 4,
      "value": "lexicalizarais"
    },
    {
      "form": "p3",
      "group": "subjunctive/imperfect_ra",
      "group_sort": 10,
      "sort": 5,
      "value": "lexicalizaran"
    },
    {
      "form": "s1",
      "group": "subjunctive/imperfect_se",
      "group_sort": 11,
      "sort": 0,
      "value": "lexicalizase"
    },
    {
      "form": "s2",
      "group": "subjunctive/imperfect_se",
      "group_sort": 11,
      "sort": 1,
      "value": "lexicalizases"
    },
    {
      "form": "s3",
      "group": "subjunctive/imperfect_se",
      "group_sort": 11,
      "sort": 2,
      "value": "lexicalizase"
    },
    {
      "form": "p1",
      "group": "subjunctive/imperfect_se",
      "group_sort": 11,
      "sort": 3,
      "value": "lexicalizásemos"
    },
    {
      "form": "p2",
      "group": "subjunctive/imperfect_se",
      "group_sort": 11,
      "sort": 4,
      "value": "lexicalizaseis"
    },
    {
      "form": "p3",
      "group": "subjunctive/imperfect_se",
      "group_sort": 11,
      "sort": 5,
      "value": "lexicalizasen"
    },
    {
      "form": "s1",
      "group": "subjunctive/future",
      "group_sort": 12,
      "sort": 0,
      "value": "lexicalizare"
    },
    {
      "form": "s2",
      "group": "subjunctive/future",
      "group_sort": 12,
      "sort": 1,
      "value": "lexicalizares"
    },
    {
      "form": "s3",
      "group": "subjunctive/future",
      "group_sort": 12,
      "sort": 2,
      "value": "lexicalizare"
    },
    {
      "form": "p1",
      "group": "subjunctive/future",
      "group_sort": 12,
      "sort": 3,
      "value": "lexicalizáremos"
    },
    {
      "form": "p2",
      "group": "subjunctive/future",
      "group_sort": 12,
      "sort": 4,
      "value": "lexicalizareis"
    },
    {
      "form": "p3",
      "group": "subjunctive/future",
      "group_sort": 12,
      "sort": 5,
      "value": "lexicalizaren"
    },
    {
      "form": "s1",
      "group": "imperative/affirmative",
      "group_sort": 13,
      "sort": 0,
      "value": ""
    },
    {
      "form": "s2",
      "group": "imperative/affirmative",
      "group_sort": 13,
      "sort": 1,
      "value": "lexicaliza (tú) - lexicalizá (vos)"
    },
    {
      "form": "s3",
      "group": "imperative/affirmative",
      "group_sort": 13,
      "sort": 2,
      "value": "lexicalice"
    },
    {
      "form": "p1",
      "group": "imperative/affirmative",
      "group_sort": 13,
      "sort": 3,
      "value": "lexicalicemos"
    },
    {
      "form": "p2",
      "group": "imperative/affirmative",
      "group_sort": 13,
      "sort": 4,
      "value": "lexicalizad"
    },
    {
      "form": "p3",
      "group": "imperative/affirmative",
      "group_sort": 13,
      "sort": 5,
      "value": "lexicalicen"
    },
    {
      "form": "s1",
      "group": "imperative/negative",
      "group_sort": 14,
      "sort": 0,
      "value": ""
    },
    {
      "form": "s2",
      "group": "imperative/negative",
      "group_sort": 14,
      "sort": 1,
      "value": "no lexicalices"
    },
    {
      "form": "s3",
      "group": "imperative/negative",
      "group_sort": 14,
      "sort": 2,
      "value": "no lexicalice"
    },
    {
      "form": "p1",
      "group": "imperative/negative",
      "group_sort": 14,
      "sort": 3,
      "value": "no lexicalicemos"
    },
    {
      "form": "p2",
      "group": "imperative/negative",
      "group_sort": 14,
      "sort": 4,
      "value": "no lexicalicéis"
    },
    {
      "form": "p3",
      "group": "imperative/negative",
      "group_sort": 14,
      "sort": 5,
      "value": "no lexicalicen"
    }
  ],
  "definitions": [
    "(grammar) to lexicalise"
  ],
  "description": "lexicalizar",
  "etymology": null,
  "page_id": 7550910,
  "pronunciations": [],
  "related": [],
  "synonyms": [],
  "url": "https://en.wiktionary.org/?curid=7550910#Spanish",
  "word": "lexicalizar"
}